# 关于合资企业提取盈余公积的问题

提问人：zzjing 时间：2018-01-16 21:25:27
现遇到一家合资企业，当时章程约定是提取三项基金，按照陈版主之前帖子的回复，http://bbs.esnai.com/thread-4654742-1-1.html“如果公司章程中已经规定按原先的外商投资企业的相关法律和行政法规的规定计提三项基金的，则无需再根据《公司法》计提法定盈余公积”，但目前的问题在于章程中约定三项基金的提取比例由股东会确定，但公司成立已经很多年了，股东会一直未确定三项基金的提取比例，所以一直未曾计提，所以公司今年就直接按10%计提了法定盈余公积，并将去年的利润也补提了盈余公积，企业解释是相关法律法规并未说明提取三项基金后就一定不能提取法定盈余公积。
我理解企业这种处理方式是不是不恰当，因为章程注明的是提取三项基金，并未说明要提取盈余公积，虽然股东会一直未确定计提比例，但是也不能改而计提法定盈余公积，因为这样会与章程的约定不一致，请教陈版主我的理解是否正确

回答人：chenyiwei
你的理解基本合理。应提示股东会尽快确定三项基金的提取比例，但不能因此“擅自”计提盈余公积。利润分配事项的决定是股东会的职权。